臺灣臺北地方法院交通事件裁定　　　　　　　　　 九十年度交聲字第一二四二號
　　異議人即
　　受處分人　甲○○
　　選任辯護人 鄭庭壽
右列受處分人因違反道路交通管理處罰條例案件，對於台北市交通事件裁決所中華民
國九十年十一月十三日所為之處分（原處分案號：北市裁三字第裁二二－ＡＢＸ○
四七五二號），聲明異議，本院裁定如左：
    主      文
異議駁回。
    理      由
一、按汽車駕駛人，駕駛汽車拒絕接受酒精測試之檢定者，處新台幣（以下同）六萬
    元罰鍰，並吊銷其駕駛執照，道路交通管理處罰條例第三十五條第三項定有明文
    。
二、本件受處分人即異議人甲○○於民國九十年九月九日下午五、六時左右，駕駛車
    號三Ｂ－六九二八號自用小客車，在台北市○○路○段五十號前，因倒車撞及路
    旁施工中之土堆，與現場施工人員丁○○發生口角，台北市政府警察局信義分局
    （以下稱信義分局）福德街派出所員警據報前往上開地點處理，惟經處理員警戊○○發現受處分人駕車且充滿酒味，經戊○○向受處分人表明應接受酒精測試檢
    定，受處分人拒絕接受測試，戊○○乃以受處分人有違反前揭道路交通管理處罰
    條例第三十五條第三項規定之行為當場掣單舉發。嗣受處分人於應到案日期前向
    原處分機關提出申訴，經原處分機關轉請舉發單位即信義分局調查結果，仍認受
    處分人有前述違規行為，原處分機關乃依前揭道路交通管理處罰條例第三十五條
    第三項及違反道路交通管理事件統一裁罰標準表之規定，於九十年十一月十三日
    裁處異議人罰鍰六萬元並吊銷駕駛執照。
三、訊據受處分人固不否認有於前述時地有飲酒且拒絕接受員警對其為酒精測試檢定
    之事實，惟矢口否認有任何違反道路交通管理處罰條例之行為，辯稱：當日在台
    北縣新店某處喝酒，並由其配偶駕駛前開車輛將其載回，又那天因有預拌混凝土
    擋到車子出入，我就從乘客座跨過去駕駛座上看後視鏡能否進入車庫內，我未駕
    車，當然拒絕酒測云云。經查：受處分人酒後駕車準備倒車要進入車庫前，因不
    慎車輛右側撞上施工中之土堆，並與丁○○發生爭執，業據證人即現場之工人丙○○、丁○○證述甚詳，核與被告之配偶簡愛玉於警訊中陳稱：我先生開車準備
    入庫時，撞上土堆致與現場工人丁○○發生糾紛等語相符。後受處分人之配偶於
    本院訊問中雖證稱：「（提示警訊筆錄，你先生甲○○開車準備倒車入庫才發生
    糾紛，有何意見？）那時我下車，車子是這樣開回來，那天不用倒車，我們回來
    ，車庫就在右邊，應該不用倒車，我那時是不是這樣講我自己沒有印象，但是我
    先生確實坐在駕駛座上面沒有錯」（見本院九十一年一月二十四日訊問筆錄第四
    頁）「（你先生坐在駕駛座上面作何事？）我想他是要挪車子不讓後面車子大排
    長龍，我想他是要把車子開進來，他有沒有挪動我不知道，因為那時我蹲下去，
    工人也在喊，我是聽到工人在喊車子弄到泥土了，我抬起頭，車子是靜止的」（
    見本院九十一年一月二十四日訊問筆錄第四頁、五頁），惟簡愛玉於本院之前開
    證詞中既已證稱受處分人確實坐在駕駛座，縱然表示不知受處分人有駕駛該車輛
    否？惟衡情，受處分人坐在駕駛座若非開車，所為何事？況上情，徵之證人簡愛
    玉於警訊中之陳述及證人丙○○、丁○○於本院中之證述，已堪認受處分人確實
    酒後駕車。次查：受處分人於員警據報前往現場處理時，身上有酒味，經員警要
    求酒精濃度測試，受處分人拒絕酒測等情，亦據證人即員警戊○○、己○○、乙○○證述甚詳。綜上，已足使本院得有原處分機關所認定受處分人有於前揭時地
    駕駛汽車並拒絕接受員警之酒精測試檢定之事實為屬真實之確信。況交通警察掣
    單舉發違反道路交通管理處罰條例所列之違規事實，本質上為行政處分，係公務
    員基於職務上之權力，依法就特定之具體事件所為之具公法上效果之單方面行政
    行為，基於公務員為公法上行為具有公信力之原則，該行政行為當可被推定為真
    正，其據以依法處分之事實認定亦為正確無誤，從而本件異議人既未能提出證據
    以資證明其確無違規行為，僅空言稱其無違規行為，其所為辯解尚難遽予採信，
    本件事證明確，受處分人之違規行為堪以認定。
四、綜上所述，受處分人確有在前揭時地駕駛汽車，為警發現其充滿酒味，拒絕接受
    值勤員警對其為酒精測試檢定之行為，從而原處分機關乃依前揭道路交通管理處
    罰條例第三十五條第三項及違反道路交通管理事件統一裁罰標準表之規定裁處受
    處分人罰鍰六萬元並予吊銷其駕駛執照，核無違誤，本件受處分人之異議為無理
    由，自應將其異議駁回。
據上論斷，應依道路交通案件處理辦法第十九條，裁定如主文。
中      華      民      國    九十一    年      五    月    十七      日
                                      臺灣臺北地方法院交通法庭
                                                法  官  劉  嶽  承
右正本證明與原本無異。
如不服本裁定，應於裁定送達後五日內向本院提出抗告狀。
                                                書記官  江  虹  儀
中      華      民      國    九十一    年     五     月    二十      日
